Inventaris van het archief van de Decoratiecommissie uit de Raad van Ministers, 1946-1995 (1996)
Nationaal Archief, Den Haag
Ministerie van Buitenlandse Zaken: Decoratiecommissie uit de Raad van Ministers
BuZa / Decoratiecommissie
1946-1996
merendeel 1946-1995
Z243
44.60 meter; 1597 inventarisnummers.
Normale geschreven, getypte en gedrukte documenten, geen bijzondere handschriften.
Nationaal Archief, Den Haag
Decoratiecommissie uit de Raad van Ministers van het Ministerie van Buitenlandse Zaken, 1964 - 1995
Het archief bevat stukken betreffende regels en procedures rondom het decoreren, en de behandeling van decoraties, zoals voordracht en verlening van onderscheidingen aan personen, de lintjesregen, en voorstellen voor het verlenen van tussentijdse decoraties aan groepen personen ter gelegenheid van speciale gebeurtenissen, en aan personen vanwege bijzondere verdiensten. Daarnaast stukken betreffende de verantwoording van decoratierantsoenen.
Archiefvorming
Geschiedenis van de archiefvormer
In november 1946 werd de Decoratiecommissie ingesteld. Deze commissie, bestaande uit de ministers van Buitenlandse Zaken, Economische Zaken en Marine (deze laatste werd later opgevolgd door de Minister van Defensie), bracht adviezen uit aan de ministerraad inzake de verlening van koninklijke onderscheidingen in de beide orden van verdienste. In de praktijk werden de taken van deze 'ministeriële Decoratiecommissie' gedelegeerd aan de zogenoemde 'ambtelijke Decoratiecommissie', bestaande uit de directeuren kabinet en protocol van de genoemde ministeries met hun ondersteunend apparaat.
De commissie verkreeg in november 1947 een zelfstandige rol van betekenis: elk decoratievoorstel vanaf de eremedaille in goud, verbonden aan de Orde van Oranje-Nassau tot en met de graad van Ridder in de Orde van de Nederlandse Leeuw werd door dit orgaan afgehandeld. Toekenning van de graden van Commandeur en hoger in beide orden behoefde de goedkeuring van de ministerraad. De eremedailles verbonden aan de Orde van Oranje-Nassau in zilver en brons werden zelfstandig afgehandeld door de ministeries.
RIO Adelsbeleid, adelsrecht en het decoratiestelsel. Een institutioneel onderzoek naar het adelsbeleid, adelsrecht en het decoratiestelsel na 1945.
Bij de advisering worden de volgende stukken betrokken: het advies en de motivering van de burgemeester van de woonplaats van de betrokkene, het advies en de motivering van de Commissaris van de Koningin, een ingevuld exemplaar van het formulier voor het doen van een voorstel tot het verlenen van een onderscheiding, de verkregen inlichtingen uit het politieregister, het uittreksel uit het Justitieel Documentatieregister. Het betreft hier inlichtingen uit het Strafregister en het Algemeen Documentatieregister. De inlichtingen verkregen uit de Gemeentelijke Basisadministratie en indien deze zijn ingestuurd aanbevelingsbrieven.
Eind 1985 werd een voorstel van Rijkswet aanhangig gemaakt tot wijziging van de Wet op de Orde van de Nederlandse Leeuw van 1815 en de Wet op de Orde van Oranje-Nassau (1892). Uiteindelijk werd dit wetsvoorstel in 1994 aanvaard met als gevolg dat:
de eremedailles verbonden aan de Orde van Oranje-Nassau en de Broedersmedaille verbonden aan de Orde van de Nederlandse Leeuw worden niet meer uitgereikt
instelling van een nieuwe ridderlijke (zesde) graad van Lid in de Orde van Oranje-Nassau
een Kapittel voor de Civiele Orden wordt ingesteld als centraal adviescollege voor voorstellen voor benoeming in de Orde van de Nederlandse Leeuw en de Orde van Oranje-Nassau
een Ordereglement wordt vastgesteld geldend voor beide orden houdende de nadere uitwerking van de wettelijke toekenningscriteria, de onderscheidingstekens en de procedure leidend tot benoeming.
Deze ingrijpende wijziging betekende het einde voor de Decoratiecommissie. Per 9 december 1994 werd het Kapittel voor de Civiele Orden ingesteld, de leden werden benoemd per 23 januari 1995. Dit kapittel geeft sindsdien uitvoering aan de decoratieverlening.
Geschiedenis van het archiefbeheer
De archieven zijn door de archiefvormer in bewaring gegeven bij de Centrale Afdeling Post- en Archiefzaken van het Ministerie van Buitenlandse Zaken. Sedert begin 2008 stonden de archieven in opslag bij de Centrale Archief Selectiedienst te Winschoten.
De archieven zijn in 2009 krachtens wettelijk voorschrift door het Ministerie van Buitenlandse Zaken aan het Nationaal Archief overgedragen.
Overbrenging van een overheidsarchief
Inhoud en structuur van het archief
01.01.02; 2.05
Selectie en vernietiging
De archiefbescheiden komen op grond van handeling 58 van de selectielijst voor de neerslag van de handelingen van de Minister van Buitenlandse Zaken en de onder hem ressorterende actoren op het beleidsterrein Adelsbeleid, adelsrecht en decoratiestelsel over de periode vanaf 1945 (1 november 2007/nr. C/S&A/07/2722), gepubliceerd in de Staatscourant van 5 december 2007, nr. 236. voor blijvende bewaring in aanmerking.
Aanvullingen
Het archief van de Decoratiecommissie uit de Raad van Ministers kan als afgesloten worden beschouwd, daar de ingrijpende wijzigingen in het decoratiestelsel in 1994 - 1995 ervoor zorgden dat de commissie als zodanig ophield te bestaan.
Ordening van het archief
De toegang is primair onder te verdelen in drie hoofdrubrieken, namelijk:
Regels en procedures
Behandeling van decoraties
Verantwoording van decoratierantsoenen
De rubriek Behandeling van decoraties is voor het archief tot 1974 onderverdeeld in decoratievoorstellen ter gelegenheid van algemene aangelegenheid en de tussentijdse decoratievoorstellen. De decoratievoorstellen ter gelegenheid van algemene aangelegenheid worden op Koninginnedag uitgereikt. Na 1974 heeft de archiefvormer beide soorten decoraties niet meer gescheiden. Deze stukken zijn dan ook terug te vinden in de rubriek Algemeen.
In het archief bevinden zich een aantal reeksen met het verlenen van onderscheidingen, deze reeksen zijn toegankelijk middels een trefwoordenlijst met persoonsnamen en indexen op persoonsnamen. De trefwoordenlijst, genaamd index op persoonsnamen, is als bijlage opgenomen. De indexen op persoonsnamen staan onder rubriek 2.1. Bij het opstellen van de trefwoordenlijst is de oude toegang als uitgangspunt genomen, de namen die in de oude toegang zijn uitgeschreven zijn opgenomen in de trefwoordenlijst. De archiefvormer heeft echter in de oude toegang niet alle persoonsnamen opgenomen en hierdoor is de trefwoordenlijst niet compleet. In de gevallen dat het archief niet toegankelijk is middels de trefwoordenlijst of de index zijn er twee mogelijkheden. Of het archief bevat geen persoonsnamen of het archief is toegankelijk op een andere manier, bijvoorbeeld op jaar en op de beginletters van de achternaam.
Aanwijzingen voor de gebruiker
Openbaarheidsbeperkingen
Deels openbaar, deels beperkt openbaar (A), deels niet openbaar. Niet openbaar betreft de inv. nrs. 60-70.
Materiële beperkingen
Aanvraaginstructie
Openbare archiefstukken kunnen online worden aangevraagd en gereserveerd. U kunt dit ook via de terminals in de studiezaal van het Nationaal Archief doen. Om te kunnen reserveren dient u de volgende stappen te volgen:
U maakt een profiel aan op www.gahetna.nl, en logt vervolgens in
Via de archiefinventaris (alleen de beschrijvingen met rode nummers) selecteert u het gewenste archiefstuk door op de knop 'Reserveren' te klikken
In het volgende scherm geeft u aan op welke dag u het archiefstuk wilt inzien
Indien u zich bevindt in de studiezaal en een tafelnummer heeft ontvangen kunt u dit nummer vermelden. Als u geen tafelnummer heeft kunt u tafelnummer 777 laten staan
Vervolgens bevestigt u uw reservering door deze te versturen.
Verwant materiaal
Beschikbaarheid van kopieën
Bijlagen
Index op persoonsnamen
Naam Inventarisnummer
Aarle, W.A. van 1049
Aarts, F. 1272
Aartsen, J. 1053
Abbe, A.J.A. van 1377
Adams, A.H. 1374
Adel, A.H. den 1213
Adel, P. van den 1280
Adhin, J.H. 1228 1366
Admiraal, J.P. 1245
Admiraal, Th. 1252
Adriana, E. 13
Adrighem, L.J. van 1006
Aengevaeren, P.J.H. 1076
Aerssens, J.F. 1149
Aerssens, K.L. 1149
Agerbeek, H. 1377
Agterhorst, B. 1358
Ahmad Ali, T.A. 1366
Akerboom-Schutte, H.G. 1305
Akkerman, P.J. 1122
Akkermans, A.J. 1291
Alfrink 978
Alink, M.J. 1307
Alkemade, P.W. van 1064
Alphen, H. van 1377
Ammers, J.W. van 1377
Andela, S. 1377
Andernach, G. 1314
Andriessen, H. 1370
Anholt, L. van 1362
Annes, G. 1219
Arends, J.H. 1157
Arkema, N. 1374
Arnhem, A.J.F. van 1015
Arnold, C.L. 1043
Arnoldus, C.A. 1377
Artilla Brill, P.J. d’ 1377
Arts, J.P. 1320
Arum, E. van 1299
Ascherman, W. 1027
Assies, M. 1136
Atkins, H.A. 1360
Auer, A. 1335
Aukes, A. 1377
Ausems, H.L. 997
Averes, A.M. 1249
Baan, F. van der 1189
Baard, de 1134
Baars, J.J. 1249
Baart, A.J. 1377
Back, O. 1377
Back, P.G. de 1371
Backer Overbeek, J.C. 1377
Bader 1374
Baggen, H.P. 1146
Bajetto, H.C. 997
Bakels, H.A. 1208
Bakema, J.B. 1069 1298
Bakker, C.J. 1207
Bakker, C.P. 1194
Bakker, H.T. 1029
Bakker, J. 994 1377
Bakker, J.F. 1015
Bakker, J.K. 813
Bakker, W.J. 1377
Bakkers, P. 1214
Banens, M.H.E. 1043
Barbier, Th.J. 1111
Bareman, L.A. 1008
Barendregt, A. 1015
Barentzen, J.M. 1374
Baretta, A. 835
Barij, W.J.K. 1377
Barneveld, E.M. 1377
Bast, G.H. 1377
Bastiaan, W.J. 1377
Baszanger, L. 1377
Beaumont, H.H. 1104
Beckers, G. 1035
Beckers, L. 1241
Beckers, L.O.J.C. 1333
Beek, A. 1271
Beek, M.A.H. 1101
Beek, T. 1377
Beekhof, J. 1377
Beekman, J.F. 1261
Beemster, S. 1186
Beerepoot, N.L. 1186
Beest, P.G. van 1151
Beets, A. 1157
Bekker, D.A. 1001
Bel, D.J. 1114
Belinfante, A.J. 1165
Bels, L. 1057
Bendien, A.L. 1377
Bennebroek, Simon 1377
Bent, L. van der 1377
Benthem, A. 1377
Benthem, J.A. van 1105
Bentum, H. 1223
Berckel, F.W. van 999
Berends, B. 1377
Berendsen, A.H. 1170
Berg, A. van den 1059 1377
Berg, A.J. van den 1265
Berg, J. van den 1237
Berg, J.H. van den 1377
Berg, P. van den 1116 1136
Berg, Th.L. van den 1208
Berge, L.G. van den 1257
Berge, P.J. van den 1224
Bergers, P.J. 1285
Bergh, G. van den 1377
Berghuis-Kup, C. 1178
Bergsma, H. 1142
Berk, F.C. van den 1318
Berkel, B. 1374
Berkel, J. van 1022
Berkhout, F.M.Chr. 1377
Berns, A. 1075
Besselingk, E.H. 1309
Bessem, J.G. 1377
Bettman, W.A. 1249
Beugel, Th.M. van der 1377
Beuijn, E.J. 1204
Beulen, A.H. 1377
Beumer, G.J.W. 1255
Beumers, P.J. 1141
Beun, P.W. de 1107
Beusekom, J. van 1377
Beusenberg, A. 1315
Bie, T.E.J. de 997
Bieleman, G. 1292
Bieleman, H. 1292
Biemans, W.H. 1377
Bienenmann, G.H. 1039
Bierma, G. 1053
Bierstekers, P.C. 1161
Bierstekker, F. 1328
Biesheuvel, C. 995
Bijl, D.H. de 1073
Bijl, J.P. 1377
Bijlenga, C. 1003
Bijlsma, C.J. 1060
Bisschoff, G.J. 1377
Bitter, M.J. 1243
Bitters, J.H. 1377
Blaeij, J. de 1254
Blanken, C. den 1071
Blankers-Koen, F.E. 1377
Blauw, A.F. 1374
Blauw, M. 1273
Blauw-Kostelijk, M.A. 1273
Bleuland van Oordt, J. 1371
Blijlevens, M.P. 1291
Bloem, A.J.J. 1377
Bloem, P. 1187
Bloemen, A. 1005
Bloemen, T.D. 1001
Blok, C.L. de 1068
Blok, J. 1037
Blokhuis, B. 1231
Blokker, P. 1283
Blokland, A. 1250
Blom, F.J. 1377
Blom, J.H. 1298
Blommestein, W.J. van 1227
Bodewes, G.H.J.B. 1374
Boeijenga, F. 1377
Boekel, R. van 1096
Boelen, H. 1272
Boelen, J.C.J. 1377
Boelrijk, E.P.J. 1318
Boendermaker, A. 1328
Boer, C.K. den 1319
Boer, G.A. de 1257
Boer, I. de 1288
Boer, J. 1144
Boer, J. de 1335
Boer, J.F. 1377
Boer, J.H. de 633 1374
Boer, P.L. 1098
Boer, drs. D. 1377
Boerma, A.H. 1371
Boerrigter, E.M. 1377
Boessenkool, K. 1377
Bogaard, J.C. 1044
Bogers, A.M. 1161
Bogtman-Kroon, M. 1305
Bois, C. du 1339
Bok, H.S. 1009
Bok, T. 1083
Bokkes, J.A. 1016
Boks, J.W.C. 1069
Boksteen, W.C. 1173
Bollen, P.M.J.H. 1093
Bolt, H. 1377
Bommel, F. van 1377
Bommel, L.B. van 997
Bon, H.W. van 1217
Boogerd, C. 1371
Boogerd, L. 1374
Boom, C. 1360
Boonhof, H. 1377
Boot, C. 1039
Booy, H.T. de 994
Borel Rinkes, H.I. 1280
Borst, J. 1047
Borstklap, G.L. 1299
Bos, A. 1371
Bos, H. kzn. 1030
Bos-Looijen, R.J. 1343
Bosch, C.W. van den 1377
Bosch, R. van den 1042
Bosch-Jong de, E. van den 1377
Boshuizen, G. 1059
Bosma, J. 1141
Bosman, G. 1136
Bosman, M. 1377
Bottema, J. 1377
Bottema, O. 1029
Bouman, K.L.C. 1377
Bouman, P.J. 592
Bouricius, G.A.F.A. 1057
Bouwman, K. 1377
Bouwmans, A. 1344
Bouwmeester 1374
Boven, F. 1377
Bovens, P.H. 1377
Braak, J.G. van den 1324
Braekt, J.H. in de 1184
Braekt, W.H. in de 1184
Brakel, A. van 1348
Brakman, P. 1377
Braks, G.H. 1320
Brandt, C.L. 1013
Braun, F. 1374
Braun, H.M. 997
Braun, M. 997
Brauw, W.M. de 1356
Breas, J.J. 1377
Breedveld, C.F. 1025
Breur, P. 1377
Brincke, H.H. ten 1235
Brink, J.W. van den 1262
Brinksma, D. 1039
Brocheler, J.P. 1146
Brocheler, L.J. 1146
Broek, J.G. van den 1321
Broek, W.F.C. van den 1296
Broer, K. 1334
Brolma, U. 1289
Brom, G. 1377
Brommers, IJ. 1290
Brouwer, K.J. 1371
Brouwer, P.C. 1371
Brouwer, T. 1039
Brouwer, Th. 1377
Brouwer-Heiden, S. van der 1189
Brugge, J. van der 1377
Bruggemans, G.A. 1173
Bruggen, H.J. van 1255
Bruggink, J. 1326
Brugman, E.J. 1179
Bruijn, A.C. de 1377
Bruijn, F.S. de 1036
Bruin, C. de 1192
Bruin, H. de 1128
Bruin, J.M. de 1224
Bruin, P. de 1377
Bruin, W. de 1252
Bruins, J. 1326
Bruinsma, F. 1158
Bruinsma, J. 1377
Brummelkamp, A. 1335
Brummelkamp, C. 1240
Brunsting, L. 1222
Bruntink, G.J. 1082
Bruyn, J.C.W.H. de 1377
Bruyn, M. de 1377
Bruyn, W. 1034
Buijs, M. 958 959
Buis, L. 1307
Buiskool, L. 1377
Buitelaar, J.A. 1377
Buitendijk, P. 1377
Bulthuis, A. 1167
Burgering, J.H. 1295
Burgers, J.G. 1058
Burghoorn, O.G.C. 1224
Bus, P. 1092
Buss, H.H. 1377
Busscher, H. 1167 1374
Busser, A. 1330
Bussink, B. 1377
But, C. 1377
Buurma, A.T. 1136
Buurman van Vreeden, D.C. 997
Buursema, A. 1377
Buve, L.I.D.B. 1374
Buysmann, J.C. 1377
Callenbach, C.Q. 1095
Callenback, F.J. 1377
Cameron, A.A.R. 1228
Campagne, C. 1374
Capel, L.W. 1011
Carriere, C.S. 1280
Castelen, A.J. 1326
Casteren, L.C.A. van 1096
Caten, M.J. van 1377
Cleef, E.J. van 1247
Cleerdin, J.A.M. 1377
Clercq, W. 1374
Clerk, B. de 1016
Clerx, W.M. 1300
Cloe, H. de 1364
Coenen, T.H.F. 1377
Coert, J. 1372
Cok, P. 1290
Collot d'Escury, baron C.J. 1377
Coolen, J. 1331
Cornelissen, J.M. 1154
Corsten, H.J. 1377
Cost Budde, E.H. 1377
Costa Gomez, M.F. da 1026
Coumans, H.J.H. 1296
Couvee, E.B. 1377
Cox, J. 1346
Cox, L. 1050
Cramer, J. 1155
Crolla, A.J. 1377
Crombag, F.J. 1141
Cuijpers, D.H. 999
Currie, A 1024
Custers, A.H.E. 1220
Cuypers, A.H.W. 1294
Cuypers, C.H. 1241
Daalen, G. van 1277
Daalen, H. van 1287
Daalen, J. van 1277
Daas, J. den 1037
Dagens, B.N.F. 1377
Dalen, J. van 1287 1377
Dalenpoort, H.J. 1178
Dalfour, M.W.L. 1227
Dalsum, A.W. van 1377
Dam, A. van 1308
Dam, J. van 1377
Dam, O. 1186
Dam, P. van 1049
Damsteegt, J. 1377
Danbanton, J.D. 1377
Dapperen, J.H. van 1377
Das, J.J. 1264
Deckers, J.H.F. 1377
Dedden, H. 1004
Dedding, A.M. (zr. Helena) 1253
Deelman, A.G. 1377
Deenen, A.J 1000
Degen, P.J. 1348
Deinse, B.G. van 1377
Deinse, J.F. van 1377
Dekker, C. 1285
Dekker, G. 599 1044
Dekker, G.H. 1138
Dekker, H. den 1335
Dekker, H.W.J. 1377
Dekker, P. 1356
Delhez, C.F. 1377
Dellaert, U.F.M. 1374
Delsen, L. van 1181
Demmers, A. 1231
Dengering, E.F. 1132
Derkzen, G.A. 1377
Deursen, P.H.C. 1374
Diekman, H. 999
Dieleman, W.J. 1016
Diepen, F.J.L. 1289
Diepenbroek, A.A.W. 1333
Diessel, D. 1164
Dijckmeester 1374
Dijk, G. van 1244 1377
Dijk, H. van 1198
Dijk, T. 1064
Dijk, W. van 1336
Dijk, van 1003
Dijke, R. ten 1082
Dijkhuizen, J. 994
Dijkhuizen, J.J. 1371
Dijkland, C. 1165
Dijkman, W.A.G. 26
Dijkshoorn, J. 1007
Dikkenberg, B. van den 1016
Dingelhoff, J.P. 1209
Dinger, A.E. 999
Dinnissen, M.C. 1276
Dogterom, C. 1377
Dokkum, G. 1377
Dolmans, H.H. 1159
Dolmans, J.H. 1159
Donga, H. 1181
Dongen, A. van 1377
Dons, L.L.J. 1178
Doppegieter, A. 1204
Dor, P.J. 1377
Dortwegt, W. 1163
Dosker, C.M. 1035
Drager, H 1028
Drent, A.A. 1038
Drenth, J. 1377
Dresen, S. 1372
Dreumel, G. van 1276
Driehuizen, C. 1261
Driel, H. van 1377
Driessen, W.F. 1372
Drijver, M. 1377
Drop, H. 1284
Dubbeldam, A.M. 1363
Dudok, W.M. 1377
Duin, E. 1377
Duits, P.G.J. 10
Duk, W. 1009
Dun, J. van 1377
Duyvis, H.J. 1377
Ebbendorf, N. 1128
Eck, A.L. van 1375
Eck, A.W. van 1346
Edens, J.A. 1056
Ee, G. van 1016
Eeghen-Boreel, C.M. 1164
Eem, C.W. van der 997
Eerde, B. van 1313
Eggermont, P.A. 1006
Eggink, G. 1210
Egten, S. van 1020
Eibergen Santhagen, D.C. van 1375
Eibergen, J. 1269
Eibrink, L. 1264
Eickhoff, J.W.H. 37
Eijk, A. van 1357
Eijkelenboom, W. 1230
Ekerschot, K.A.J.H. 1126
Elburg, A. van der 1375
Eldering, H.C. 1131
Elders, J.A.J. 997
Elgersma, S.A. 1344
Ellerkamp-Schaik van, N.T. 1031
Elsakkers, J.J. 1325
Elzerman, B. 995
Eman, F.J. 1026
Emanuels, S.D. 1024 1156
Emaus, W.J. 1235
Emden, A. van 1231
Enbrenghof, I. 1182
Engelen, C.J. 1085
Engelen, J. 1286
Engelen, M. van (zr. Margarethis M.) 1100
Ensberg, E.M.L. 1024 1156
Entrop, A. 1012
Erkelens, A. 1054
Ermen, W. 1316
Ermingen, J. van 1350
Ermingen, P. van 1350
Ernste, J.W. 1025
Esbach, V. 1019
Esmeijer, M.D. 1031
Essed, F.E. 1156 1366
Evers, J.A.A.M. 1207
Evertsen, C.J. 1011
Eyckelhof, A.J. 1368
Faber, R. 1038
Fafie, B.Ch. 1143
Fafie, G. 1343
Faverey, A.I. 1055
Feber, J.C. le 1209
Feijns, J.C. 1315
Feleus, F. 1097
Fentener van Vlissingen, J.M. 1218
Ferrier, J.H.E. 1055
Ferwerda, A.P. 1019
Fillie, R.H. 1328
Finkensieper, K.O. 1374
Fioole, C. 1044
Fioole, J. 1044
Flemming, J.C. 1109
Floor, J.W.G. 1148
Florijn, A. 1168
Florijn, G. 1168
Focke, J. 1021
Foeke, J. 1264
Fokke, J.A. 1251
Fokkens, J.M. 1020
Fokkens, P. 999
Folkerts, W. 1297
Folmer, J. 1281
Folmer, W. 1281
Fontein, T. 1081
Foppen, K.A. 1248
Forch, J.F. 1210
Fraay, H.C. 1226
Frank, E.W.C. 1133
Franken, P.J. 1350
Freekenhout, D.J. 1118
Frencken, J.H. 1065
Frenkel 1375
Frenkel, T. 813
Frequin, 1134
Friedrich, W. 1248
Fris, L.E. 997
Fritze, G. 993
Gaag, R. van der 1001
Gaal, P.J. 1096
Gaal, P.J. van 1096
Gaasterland, A.A. 1067
Gast, W.J. 1080
Geel, K. 1098
Geelen, G.C. 1006
Geest, L.W.H. van der 1051
Geest, P.F. van de 958 959
Gelder, A. 1171
Gelder, J.H. van 1203
Gelder, T. 1352
Gelders, B.A. 1008
Geling, H.J. 1344
Gemert, J.H. van 1298
Gemmeke, M.J.L. 1064
Gent, J.A. van 1360
Gerritse, A. 1299
Gerritsen, H.G. 1139
Gerritsen, Th.J. 1139
Gerwen, A.G.H. van 813
Geutjes, W. 1138
Giessen-Hendriks, G.A. van der 22
Gijsel, A. 1110
Gildemeijer, G. 1328
Glastra van Loon, H.J. 1158
Goch, H. van 1044
Goebbels, W. 1125
Goossen, R.H. 1366
Goossens 1003
Goossens, P. 1032
Goossens, P.T.A. 1001
Gorcom-Horst, G. van 1243
Gorter, H.P. 1222
Gouders, J.S.J. 1332
Graeff, P.G. de 1326
Graft, A. van der 1375
Grannetia, D.M. 1288
Grauw, J.H. de 1010
Grave, G.J. 1195
Graven, M.L.H. 1220
Greeuw, N.J.P. de 1187
Gregory, N.J.H. 1048
Greidanus, J.H. 1289
Griend, P.J. van der 1012
Grifioen, C. 1037
Grijn, G.C. van der 1137
Grip, J. de 1077
Grob, H.J. 1271
Groen, H. 1289
Groenenberg, L. 1010
Groeneveld de Kater, ir J. 1008
Groeneveld, D. 1329
Groeneveld, H. 1329
Groot, C. de 1008
Groot, C.J. de 1375
Groot, F. de 1143
Groot, H.J. 1334
Groot, J. de 1307
Groot, J.J.F. 1011
Groote Haar, A.J. 1114
Grooters, L.A. 1375
Groothoff, C.T. 999 1375
Groothoff, K.W.F. 995
Groothuis, E.J. 1235
Groutars, M.J.M.G. 1196
Grunsven, C. van 1337
Guepin, F.A.C. 1205
Guldemeester, H. 1016
Guldemond, A. 1290
Gulden, G.A. 1031
Gulik, L.K. van 1160
Gulik, P.J. van 1160
Haak, C. 1004
Haak, H. 1198
Haan, J. 1151
Haan, L.S.H. de 1335
Haanstra, B. 1353
Haas, G.J. de 995
Habets, H.J. 999
Habraken, Chr. 1331
Hageman, J.M. 1368
Hagenaars, A.A.C. 1344
Hak, J. van 1236
Halewijn, A. van 1139
Hall, A.F. 691
Ham, H. van der 1017
Ham, H.A. van den 1169
Hamer, J.B. 1222
Hamond, A.A. 1324
Hanemaayer, L.C. 1185
Hanraets, J.M.J 1198
Hanselaar, M.J. 1270
Hansen, A.H.J. 1322
Hardeman, J.M. 1372
Haring, J.P. 1001
Harkel, E. Ten 1072
Harm, J.B.C. 1137
Harmsen, J. 1111
Harsma, P. 1062
Harthoorn, J.M. 1079
Hartman, A.W. 1372
Hartog, A. den 1060
Haselaar, H.W. 1190
Hasewinkel, W.H. 1250
Hasper, J. 1025
Hasselt, F.A.C.M. van 1369
Hatert, M.J. van den 1150
Hato, E.P. 13
Hattum, F.W.D.C.A. van 1206
Hauser, A. 1143
Haven, G. van der 1144
Haven, H. van der 1200
Heemstra, S.J.A. 1326
Heeren, K. van 1068
Heesewijk, H. van 1375
Heetebrij, A.J. 1201
Heetebrij, G. 1201
Hegelsom, P.A.H. van 1221
Heida, H. 1328
Heijboer, G.A. 1110
Heijden, A.J. van der 1234
Heijden, C.P. van der 1234
Heijmans, M. 1337
Heijmans, Th. 1337
Heijnen, J.Ch.H. 1242
Helgers, W.J.H. 1050
Helwegen, H.H. 1260
Hendrik, M.J. 1241
Hendrix, L.M. 1135
Hens, J.J. 1372
Henssens, H.L. 1367
Herberts, P.M. 1279
Herikhuisen, E. 1244
Herkuleijns-Werner, M.C. 1179
Hermans, Jh. 1322
Hermans, W.F. 1231
Hermens, H.D. 1367
Hermesdorf, B.H.D. 1371
Hermsen, C.J.C. 1199
Herpt, L.E.J. van 1190
Hessefelt, L.T.H. 1375
Hesseling, L.J. 1348
Hessels, J. 1141
Heteren, P.van 1014
Heupink, E.W.H. 1341
Heuvel, C. van den 1375
Heuwekemeijer, P.C. 1145
Heyde, J.J.M. van der 1307
Hiele, J. van 1375
Hijlkema, H. 1034
Hintzen, H.G. 1372
Hockemeijer, Ch. M. 1219
Hoed, B. den 1197
Hoeff, J. van der 1285
Hoek, A.J. van der 1051
Hoekstra, M. 1038
Hoesen, F.H. 1121
Hoesen, G.J. 1121
Hoetink, H.R. 1046
Hoeve, J. van den 1375
Hof, A. van 't (zr.Martine) 1375
Hof, A. van't (zr. Martine) 1375
Hof, J. 1131
Hof, J. in 't 1195
Hoffmans, W.C. 1324
Hofstra, S. 1175
Holsappel, H.J. 1303
Holtke, jhr. E.J. van 1375
Holtslag, A. 1139
Hommerson, F.J. 1150
Honig, T. 1123
Hoogmans, P.H. 1246
Hoogstraten, G.J.M. 1029
Hool, M.T. 1022
Hoopen, A. ten 1082
Hoor, J. ten 1310
Hoorn, F.W. van 1370
Hooykaas, S.H. 1192
Hopstaken, Chr. 1161
Horck, G.W.J. 1365
Horst, G. van 1243
Horst, J.P.F. van der 1018
Houben, F.J.M.A.H. 1155
Houben, H.P. 1196
Houben, M.H. 1246
Hout, van den 1003
Houte, H.J. van 1137
Houten, van 1375
Houter, P.M. den 1016
Houtkamp, W. 1266
Houwers, G.J. 1218
Huart, A.J. 997
Hubert van Bleyenburg, J.R. 1227
Hugenholtz, P.Th. 1297
Hughes, W.C. 1109
Huigens, Th.J.H. 1372
Huigerse, G.M.A.M. 1032
Huijbers, A.W. 1321
Huisman, J. 1092
Hulsebos, J. 1298
Hulshof, D. 1357
Hulsker, R.J. 1051
Hulsman, J.W. 1095
Hulst, H.Ch. 1139
Hulsteede, W. 1219
Humblet, W.J.H. 1093
Huntjes, J.H. 1091
Huppertz, P.J. 1125
Hutte, P.E. 1251
Hylkema, H.T. 1219
Idsert, J.Th. 1119
Iemenschot, A.H. 1341
Iterson, G. van 1375
Ivangh, J. 1245
Jager, W. de 994
James, M. 1261
Jamin, J.C.J. 1066
Jandroep, I.B. 1327
Jansen, A.F. 1224
Jansen, A.J.L. 1083
Jansen, G. 998 1019
Jansen, J.A. 999
Jansen, J.C. 1362
Jansen, J.D. 1222
Jansen, J.H. 1174
Jansen, M.S. 1199
Jansma 1375
Janssen, J.H. 1141
Janssen, J.M.H. 1246
Janssen, M.W.J. 1141
Janssen, N. 1374
Janssens, L.P.J. 1036
Jaspers, J.M.A. 997
Jennekens, J.W. 1285
Jenneskens, P.J.M. 813
Jeurissen, J.L.H. 1242
Jimkes, F.J. 1130
Jolink, S.M. 1129
Jong Schouwburg, J.W. de 1145
Jong, A. de 1200 1375
Jong, G. de 1191 1267
Jong, G.C. de 1200
Jong, H. de 1339
Jong, H.J.A.M. de 1067
Jong, J. de 1049
Jong, W.F. de 1326
Jongbloed, J. 1012
Jongebloet, H.G. 1011
Jongkees, L.B.W. 1164
Jonker, J. 1053
Jonker, P.Th. 995
Jonkman, J.A. 1162
Juana, F.A. 1327
Juglall, W.E. 1024
Kappetijn, A.C. 1266
Kapsenberg, C. 1067
Karner, F.H.M. 1026
Karsmann, J.J. 1102
Karsowidjojo, F.R. 1366
Keegel, T. 1046
Keegstra, P. 1371
Keers, H.J.F. 1285
Kelder, A.B. 1151
Keller, J.C. 1375
Kemper, Chr.D. 1250
Kerkhof, F. 1224
Kersten, L. 1210
Keukens, G. 1286
Keuls, F.M. 1196
Keunen, K.A.J.H. 1127
Kicken, H. 1367
Kielestein, H. 1122
Kiepe, J.M.C. 1017
Kilkens, F.Th. 1300
Kirkels, L.A. 1135
Kisman, W. ter 1058
Klaren, J. 1209
Klasen, F.A.A.M. 1130
Klein Klouwenberg, R.J. 1255
Klein, A. 1031
Klein, J. 1230
Klerk, F.W.K. de 1067
Klerks, Chr. 1215
Kleuren, J.M. van 1097
Kleyn, F.L. 1375
Kloe, C. 1063
Klomberg, T.A. 1075
Klotz, F.E. 1035
Knol, H. 1186
Knol-Poepjen, P. 1259
Knops, A. 1124
Kock, L.J.M. 1351
Koedooder, G.C. 1283
Koekkoek, G.A. 1304
Koen, W. 1344
Koenen, M.H.J.L. 1375
Koersen, F.J.M. 1032
Koerts, G. 1310
Kohler, F.H. 1019
Kok, Chr. 1330
Kok, M. de 1060
Kolader, P.A.R. 1055
Koldijk, E.J. 1034
Komp, G. 1244
Koning, J. de 1113
Konstapel, M.W. 1295
Koog, W. van der 1359
Kooiman, J. 1334
Kool, J. 1185
Kooper, H.A.A. 1017
Koopman, C.E. 1130
Koopman, W.G. 1132
Koornstra, J. 1249
Koot, A.W.C.L. 1059
Koot, H. 1372
Korinth, O.A.L. 997
Kors, G. 1248
Kort, A.J.M. de 1233
Kortenoever, E. 1057
Kos, J. 1151
Kossen, K. 1019